【裁判字號】    89,上訴,990
【裁判日期】    890630
【裁判案由】    毒品危害防制條例
【裁判全文】
臺灣高等法院臺南分院刑事判決          八十九年度上訴字第九九號  Ａ
      上  訴  人
      即  被  告  乙  ○  ○
      選任辯護人  黃  木  春
右上訴人因毒品危害防制條例案件，不服臺灣嘉義地方法院八十九年度訴字第一一
號中華民國八十九年六月三十日第一審判決（起訴案號：臺灣嘉義地方法院檢察署八
十九年度偵字第一一三八號），提起上訴，本院判決如左：
      主      文
原判決撤銷。
乙○○共同連續販賣第二級毒品，處有期徒刑捌年。扣案之第二級毒品安非他命壹包
（淨重壹點零玖公克），沒收銷燬之。包裝重零點參貳公克、信封壹個及販賣毒品所
得之新臺幣參仟元，均沒收之；販賣毒品所得如全部或一部不能沒收時，以其財產抵
償之。
      事      實
一、乙○○曾因竊盜案件，經台灣嘉義地方法院判處有期徒刑一年，緩刑四年，於民
    國八十八年十月十一日確定，於緩刑期間內，竟不知悔改，與高國濱共同意圖營
    利，並基於概括之犯意，先於八十九年一月三十日，由高國濱以電話商妥，販賣
    第二級毒品安非他命一小包，代價新臺幣（下同）三千元予甲○○，再由乙○○
    依高國濱之指示，至嘉義市○○○路舊市政府附近之約定地點，以信封內夾帶安
    非他命之方式，將安非他命交付予甲○○，取得販賣所得三千元；復於同年二月
    三日下午三時許，乙○○依高國濱之指示，以前揭信封內夾帶毒品之手法，在嘉
    義市○○路唱將ＫＴＶ前，欲以相同代價販賣安非他命予甲○○時，經甲○○配
    合警方辦案，於進行交易而尚未交付毒品之際，為警當場查獲，扣得高國濱所有
    而供共同犯罪所用信封一個，並自乙○○口袋內搜出而扣得安非他命一包（淨重
    一‧○九公克，包裝重○‧三二公克）。
二、案經嘉義縣警察局中埔分局報請臺灣嘉義地方法院檢察署檢察官偵查起訴。
      理      由
一、訊據上訴人即被告乙○○固承認有右揭代高國濱送安非他命予甲○○並收取三千
    元之事實，惟矢口否認有共同販賣之犯行，辯稱：「高國濱叫我拿安非他命去給
    甲○○，沒叫我收錢，甲○○叫我拿錢給高國濱，第二次高國濱只拿字條叫我拿
    給甲○○，另外拿一包安非他命叫我帶著云云。
二、惟查，右揭事實，業據被告於偵查中自白甚詳，且於偵查中經檢察官隔離訊問被
    告與證人甲○○，二人就販賣毒品之時間、地點、以信封夾帶毒品之方式均無不
    同（偵查卷八十九年二月三日訊問筆錄）；參以被告於本院訊問時陳稱：「（問
    ：高國濱有無說信封內是何東西？）有。他說是安非他命。」，「（問：你交給
    甲○○後，拿多少錢給高國濱？）甲○○叫我拿三千元給高國濱，．．．」，「
    （問：第一次交安非他命給甲○○，是否上甲○○的車，從信封拿安給他？）是
    」，足認被告於販賣交付安非他命時，係基於認知交付安非他命而出於共同犯意
    聯絡，進而遂行販賣毒品之行為。
三、再查，被告於偵查中既自白：「（問：今天（指八十九年二月三日）高國濱在那
    裡拿信封給你？）放在興業東路二十號七樓我住處的信箱裡，然後扣機給我，叫
    我去拿」，「（問：一月三十日如何拿到信封？）一樣」等語，則被告於一月三
    十日販賣毒品後，顯已知悉高國濱均係以信封夾帶毒品之方法，與被告分擔販毒
    行為之實施，況警方與證人甲○○配合而誘出毒販時，甲○○自已明確告知此次
    係購買毒品，被告受高國濱指派並攜帶毒品赴約，縱使附帶受託代轉信件予證人
    甲○○，因已參與犯罪構成要件之行為，仍無礙於被告共同販賣毒品之事實，此
    外，另有安非他命一包（淨重一‧○九公克，包裝重○‧三二公克，此有法務部
    調查局第00000000號檢驗通知書影本一份在卷可憑），信封一個等扣案
    可稽。而被告既坦承交付安非他命予甲○○，且收受甲○○交付之三千元轉交予
    高國濱以換取安非他命供己吸用，益證被告確有共同販賣安非他命從中牟利之行
    為甚明。被告雖辯稱係替高國濱送貨而已不是伊本人在賣，仍無從解免其刑責。
    本件事證明確，被告犯行堪予認定。其聲請傳訊證人甲○○因事證已明，且原審
    已傳訊，其證言無何不明確之處，核無傳訊必要應予敘明。
四、核被告於八十九年一月三十日於右揭地點販賣安非他命予甲○○之犯行，係犯毒
    品危害防制條例第四條第二項之販賣第二級毒品既遂罪，而於同年二月三日販賣
    安非他命予甲○○之行為，因甲○○係經警授意而為，另犯毒品危害防制條例第
    四條第五項、第二項之販賣第二級毒品未遂罪。被告持有毒品安非他命之低度行
    為，應為其販賣之高度行為吸收，不另論罪。又高國濱雖否認有販賣毒品犯行，
    然甲○○已供述係向高國濱購買毒品，而由乙○○交付毒品，乙○○亦於本院供
    述代送毒品，可由高國濱另給少許毒品吸食，故被告乙○○與高國濱間，就販賣
    安非他命犯行，有犯意聯絡及行為分擔，應依刑法第二十八條規定論以共同正犯
    。被告右揭連續二次販賣毒品安非他命既遂、未遂之行為，時間緊接，犯罪構成
    要件相同，顯係基於概括之犯意反覆為之，應依連續犯之規定以一罪論並依之販
    賣第二級毒品既遂罪處斷，除法定刑為無期徒刑部分，依法不得加重外，餘則加
    重其刑。
五、原審予以論罪科刑固非無見，惟原判決理由雖謂被告與高國濱間，就販賣安非他
    命犯行，有犯意聯絡與行為分擔事實，應依刑法第二十八條規定論以共同正犯，
    卻疏未於主文為被告乙○○共同販賣之諭知，難謂無判決主文與理由矛盾之違法
    ；又扣案之安非他命包裝重○‧三二公克，非專供製造或施用毒品之器具，應依
    毒品危害防制條例第十九條第一項之規定沒收之，原審依同條例第十八條第一項
    前段之規定宣告沒收銷燬之，自有未洽；而扣案之用以隱匿掩飾毒品之信封一個
    ，屬供共同販毒所用之物，應依毒品危害防制條例第十九條第一項之規定沒收之
    ，原審認應依刑法第三十八條第一項第二款宣告沒收，亦有不合。被告上訴否認
    共同販賣之犯行，雖無可取，惟原判決既有可議，自應予以撤銷改判。爰審酌被
    告於緩刑期內更犯罪，惟其年輕識淺，且販賣安非他命既遂、未遂各僅一次，所
    得甚少，販賣時間不長，及其犯罪之動機、目的、手段上係聽從高國濱之指示，
    販賣毒品對國民健康之危害程度及犯罪後於偵查、本院審理時大致坦承犯行等一
    切情狀，量處如主文第二項所示之刑，以示懲儆。扣案之安非他命一包（淨重一
    ‧○九公克），依毒品危害防制條例第十八條第一項前段之規定宣告沒收銷燬之
    ；包裝重○‧三二公克及信封一個及販賣安非他命之所得三千元，係供犯毒品危
    害防制條例第四條之罪所用或所得之財物，均應依同條例第十九條第一項之規定
    宣告沒收，所得之財物如全部或一部不能沒收時，則以其財產抵償之。
據上論斷，應依刑事訴訟法第三百六十九條第一項前段、第三百六十四條、第二百九
十九條第一項前段，毒品危害防制條例第四條第二項、第五項、第十八條第一項前段
、第十九條第一項，刑法第十一條前段、第二十八條、五十六條，判決如主文。
本件經檢察官劉榮堂到庭執行職務。
中    華    民    國      八十九      年      十      月      十九      日
                                  臺灣高等法院臺南分院刑事第二庭
                                      審判長法官  游    明    仁
                                            法官  陳    清    溪
                                            法官  蘇    重    信
右正本證明與原本無異。
如不服本判決，應於判決送達後十日內向本院提出上訴狀，其未敘述理由者並應於提
出上訴狀後十日內向本院補提理由書（應附繕本)。
                                      法院書記官  李    珍    鳳
中    華    民    國      八十九      年      十      月      二十      日
附錄：本判決論罪科刑法條
毒品危害防制條例第四條第二項：製造、運輸、販賣第二級毒品者，處無期徒刑或七
                              年以上有期徒刑，得併科新臺幣七百萬元以下罰金
                              。


司法院資訊處製作；財團法人民間司法改革基金會備份。
